臺灣臺南地方法院刑事判決
111年度易字第764號
公  訴  人  臺灣臺南地方檢察署檢察官
被      告  施靜怡



上列被告因違反毒品危害防制條例案件，經檢察官提起公訴（11
1年度毒偵字第281號），本院判決如下：
    主  文
施靜怡施用第二級毒品，處有期徒刑伍月，如易科罰金，以新臺
幣壹仟元折算壹日。
    事  實
一、施靜怡於民國107年間因施用第二級毒品案件經觀察勒戒，
    因認無繼續施用毒品傾向，於108年9月20日觀察勒戒執行完
    畢釋放，然仍基於施用第二級毒品甲基安非他命之犯意，於
    110年7月1日13時26分許為警採尿時點回溯120小時內之某時
    ，在不詳地點，施用甲基安非他命1次。
二、案經臺南市政府警察局第三分局報請臺灣臺南地方檢察署檢
    察官偵查起訴。
    理  由
一、本判決下列所引用之各項證據，檢察官及被告施靜怡均同意
    作為證據，且本院審酌各該證據作成之客觀環境及條件，均
    無違法或不當取證或其他顯不可信之情形，作為證據使用皆
    屬適當，依刑事訴訟法第159條之5之規定，均有證據能力。
二、訊據被告對於其為警於110年7月1日13時26分許採集之尿液
    ，經送驗結果呈甲基安非他命陽性反應之情，固為坦認，惟
    矢口否認犯行，並辯稱：我並未施用甲基安非他命，可能是
    我在上開採尿日之前一日，至綽號「小玉」之友人（下稱「
    小玉」）住處，還錢予「小玉」並在客廳與其聊天時，當時
    坐在我旁邊，而距離我約半個手臂即約40、50公分之「小玉
    」及其他三、四人，有以自製之吸食器施用甲基安非他命，
    該吸食器之構造為連接一個瓶子之玻璃球，瓶子之瓶蓋上有
    二個洞，一個洞係以塑膠管連接玻璃球、另一個洞係供吸食
    煙氣，施用之方式為將甲基安非他命置於玻璃球內，在玻璃
    球下方燃燒，產生之煙氣會從連接管傳至瓶子，再以嘴巴或
    鼻子貼近瓶蓋上供吸食煙氣之洞，就可吸食，渠等在施用之
    過程中，既未將吸食器拿給我吸，亦未與我嘴對嘴、鼻對鼻
    而將煙氣傳給我，但有將煙氣吐向我臉上以為玩樂，所以我
    才吸到該煙氣而造成上揭採集之尿液中呈現甲基安非他命陽
    性反應云云。經查：
  ㈠行政院衛生福利部所公告之濫用藥物尿液檢驗作業準則第3條
    第13款規定所謂「閾值」係指判定檢體為陰性或陽性之濫用
    藥物或其代謝物濃度，而同準則第18條規定：「初步檢驗結
    果在閾值以上或有疑義之尿液檢體，應再進行確認檢驗。確
    認檢驗結果在下列閾值以上者，應判定為陽性：一、安非他
    命類藥物：㈠安非他命：500ng/mL。㈡甲基安非他命：甲基安
    非他命500ng/mL，且其代謝物安非他命之濃度在100ng/mL以
    上」，又就施用甲基安非他命後，其尿液中最長可檢出甲基
    安非他命之時間為1至5天等情，有行政院衛生署管制藥品管
    理局92年3月10日管檢字第0920001495號函1份可稽。被告為
    警於110年7月1日13時26分許採集之尿液，送交正修科技大
    學超微量研究科技中心以液相層析串聯式質譜法（LC/MS/MS
    ）進行鑑驗，顯示安非他命之濃度超過100ng/mL而達425ng/
    mL、甲基安非他命之濃度達1695ng/ml之高於足以確認施用
    之500ng/mL閾值而呈現甲基安非他命進入人體代謝分解後產
    生之甲基安非他命陽性反應，有應受尿液檢驗人尿液檢體採
    集送驗紀錄、正修科技大學超微量研究科技中心尿液檢驗報
    告各1份可憑（見警卷第11頁，偵卷第33頁），顯示被告在1
    10年7月1日13時26分許採尿回溯120小時內之期間，曾有甲
    基安非他命進入其人體之情形。
　㈡次按依常理判斷，若與吸食第二級毒品安非他命、甲基安非
    他命者同處一室，其吸入二手煙或蒸氣之影響程度，與空間
    大小、密閉性、吸入之濃度多寡及吸入時間長短等因素有關
    ，且因個案而異，又縱然吸入二手煙或蒸氣之尿液可檢出毒
    品反應，其濃度亦應遠低於施用者，有行政院衛生署管制藥
    品管理局93年7月30日管檢字第0930007004號函1份可稽。被
    告固為前開所辯，惟其所稱之「小玉」及其他三、四人，係
    以密封構造之吸食器，燃燒置於吸食器內之甲基安非他 命
    產生煙氣，並以口鼻緊貼吸食器供傳出煙氣之洞，吸食傳出
    之煙氣之方式進行施用，則依該採用密封式吸食器之施用方
    法，且鑒於施用者對於屬於違法而不易取得之甲基安非他命
    ，於施用時自會相當珍惜，而將上開燃燒甲基安非他命所產
    生之煙氣吸食殆盡以免浪費之心態，衡情在施用之過程，既
    不致於出現煙氣對外大量飄散而讓旁人得以平白吸得，且施
    用者亦無將燃燒甲基安非他命而得之不易之煙氣，無端地向
    他人吐噴玩樂而恣意耗費之理可言，被告所辯已不符情理，
    更況由前開被告為警採集之尿液經鑑驗結果，確認呈現甲基
    安非他命進入人體代謝分解後產生之甲基安非他命陽性反應
    ，且濃度高於足以確認施用之檢驗值，更足以彰顯被告在11
    0年7月1日13時26分許採尿回溯120小時內之期間，曾有施用
    甲基安非他命之行為存在，不容推諉。
　㈢從而，被告所辯云云，無非事後卸責之詞而無可為採，事證
    明確，被告犯行洵堪認定。
三、論罪科刑部分：
　㈠核被告所為，係犯毒品危害防制條例第10條第2項之施用第二
    級毒品罪。被告持有第二級毒品，復進而施用，其持有毒品
    之低度行為，為施用毒品之高度行為所吸收，不另論罪。
　㈡爰審酌被告施用毒品之犯行，在性質上固屬對自我身心健康
    之自戕行為，尚未嚴重破壞社會秩序、侵害他人權益，惟其
    除有如事實欄「一」所示曾經觀察勒戒外，尚因於110年2月
    23日施用第二級毒品案件，經法院判處有期徒刑2月確定（
    於110年8月3日確定、111年4月14日執行完畢），有臺灣高
    等法院被告前案紀錄表1份可參，則被告仍未能切實戒絕革
    除惡習而再犯本件施用毒品之犯罪，呈現戒癮之意志力及刑
    罰反應力均為薄弱之情狀，且犯後否認犯行，犯後態度難認
    良好，復兼衡被告自述其係高職肄業、無子女、在工廠工作
    而無人須行扶養之智識程度及家庭經濟狀況等一切情狀，量
    處如主文所示之刑，並諭知如易科罰金之折算標準。
據上論斷，應依刑事訴訟法第299條第1項前段，毒品危害防制條
例第10條第2項，刑法第11條前段、第41條第1項前段，判決如主
文。
本案經檢察官洪欣昇到庭執行職務。
中　　華　　民　　國　　111 　年　　8 　　月　　23　　日
                  刑事第十三庭  法　官  陳威龍
以上正本證明與原本無異。
如不服本判決應於收受本判決後20日內向本院提出上訴書狀，並
應敘述具體理由。其未敘述上訴理由者，應於上訴期間屆滿後20
日內向本院補提理由書狀（均須按他造當事人之人數附繕本）「
切勿逕送上級法院」。 
　　　　　　　　　　　　　　　　書記官  楊琄琄
中　　華　　民　　國　　111 　年　　8 　　月　　23　　日
附錄論罪科刑法條：
毒品危害防制條例第10條第2項：　　　 　
施用第二級毒品者，處3年以下有期徒刑。